臺灣高雄地方法院交通事件裁定　　　 100年度交聲字第1141號
原處分機關　高雄市政府交通局
法定代理人　王國材
異　議　人
即受處分人　黃蓉蓉
上列受處分人因違反道路交通管理處罰條例案件，對於高雄市政
府交通局於民國100 年5 月10日所為之處分（原處分：高市交裁
字第裁32-BBB510188號），聲明異議，本院裁定如下：
    主  文
異議駁回。
    理  由
一、原處分意旨略以：異議人即受處分人黃蓉蓉（下稱異議人）
    於民國100 年3 月2 日20時13分許，駕駛車牌號碼ZS-3479
    號自用小客車，行經高雄市○○路與新田路口時，因有駕車
    行經有燈光號誌管制之交岔路口闖紅燈之違規行為，為照相
    逕行舉發，並經原處分機關依道路交通管理處罰條例第53條
    第1 項及第63條第1 項規定，裁處罰鍰新台幣（下同）
    2,700 元及記違規點數3 點。
二、異議意旨略以：當時見黃燈即減速準備剎車，但因車內有高
    齡母親，擔心緊急煞車恐生危險，故採點煞方式煞車，煞車
    較慢距離較長，因而越線，由照片可看出煞車燈均有亮，未
    有繼續穿路口之意圖，且當時人車稀少，停止線後並無來車
    ，當時立即倒車回停止線後等候綠燈，未有妨害其他方向人
    、車通行之事實，原處分顯有錯誤，為此聲明異議，請為撤
    銷原處分等語。
三、經查：
（一）異議人於100 年3 月2 日20時13分許，駕駛車牌號碼ZS-3
      479 號自用小客車，行經高雄市○○路與新田路口有燈光
      號誌管制之交叉路口，經設置於該路口之照相系統拍照，
      嗣舉發機關員警製單逕行舉發，並由原處分機關依法裁處
      如上述內容裁罰之事實，有違規照片、高雄市政府警察局
      BBB510188 號舉發違反道路交通管理事件通知單、高雄市
      政府交通局高市交裁字第裁32-BBB510188號違反道路交通
      管理事件裁決書（本院交聲卷第6 頁、第16頁至第17頁）
      在卷可稽。
（二）按汽車駕駛人，行經有燈光號誌管制之交岔路口闖紅燈者
      ，處新臺幣1,800 元以上5,400 元以下罰鍰，並記違規點
      數3 點，道路交通管理處罰條例第53條第1 項、第63條第
      1 項第3 款分別定有明文。觀諸上開連續拍攝之違規照片
      2 張：(1) 第1 張照片拍攝時間20時13分03秒，燈號為紅
      燈，上開車輛之車身超越停止線，尚未達行人穿越道；
       (2) 第2張照片拍攝時間20時13分04秒，燈號仍為紅燈，
      然上開車輛車身已於行人穿越道，並已伸入路口範圍，並
      參以上開車輛右側之機車於2 張照片內均未移動，更可對
      比上開車輛持續前進之跡象，顯見上開車輛於紅燈亮起時
      並未停止，續向前行而通過停止線後，仍未停止而繼續前
      進，於拍攝第2 張照片之時點，車身已欲通過行人穿越道
      ，並持續進行前往路口範圍。其未依紅燈及停止線之指示
      停車，續向前行而跨越行人穿越道，顯有危害行人之虞，
      復繼續向路口前進，妨礙行人及其他車輛通行，已非僅越
      線，而屬闖紅燈之違規行為無誤。而異議人主張其點煞方
      式煞車，剎車較慢距離較長，之後立即倒車回停止線後等
      候綠燈，然其穿越停止線及行人穿越道之行為已臻明確，
      其違規行為不因係以點煞方式或事後再倒車而影響認定。
四、原處分機關以異議人上開違規事實明確，依道路交通管理處
    罰條例第53條第1 項、第63條第1 項規定，裁處異議人罰鍰
    2,700 元，記違規點數3 點，本院核其認事用法，均無違誤
    ，裁量亦屬允當，應予維持。異議人否認違規，聲明異議，
    經核為無理由，應予駁回。
五、應依道路交通事件處理辦法第18條，裁定如主文。
中    華    民    國   100    年    7     月    11    日
                    交通法庭    法  官  郭任昇
以上正本證明與原本無異。
如不服本裁定，應於收受送達後5 日內向本院提出抗告狀。
中    華    民    國   100    年    7     月    11    日
                                書記官  葉玉芬